【裁判字號】    92,交聲,16
【裁判日期】    920328
【裁判案由】    違反道路交通管理處罰條例聲明異議
【裁判全文】
臺灣雲林地方法院交通事件裁定                      九十二年度交聲字第一六號
    移
    異 議 人  甲○○
    受處分人
右列受處分人因違反道路交通管理處罰條例案件，對於交通部公路總局嘉義區監理所
雲林監理站九十一年十二月二十三日以雲監五字第裁７２─ＫＡＢ０９１９３９違反
道路交通管理事件裁決書所為之處分，聲明異議，本院裁定如左：
        主  文
異議駁回。
        理  由
一、聲請意旨略以：異議人於民國（下同）九十一年九月四日早上六點三十分左右，
    就在雲林縣斗六市○○路二二一號早餐店上班，也未外送，不可能在當日上午八
    點四十分被告警察鳴笛攔停，且本件並無照片或其他證據足以證明異議人確有違
    規之行為，是異議人對於本件裁決實難信服，為此聲明異議等語。
二、按行車速度，超過規定之最高時速者，處新臺幣一千二百元以上二千四百元以下
    之罰鍰；又駕駛汽車有違反本條例之行為，經交通勤務警察或依法令執行交通稽
    查任務人員制止時，不聽制止或拒絕停車接受稽查而逃逸者，除按各該條規定處
    罰外，處新臺幣三千元以上六千元以下罰鍰，道路交通管理處罰條例第四十條第
    一項、第六十條第一項分別定有明文。本件裁決機關以異議人行經雲林縣古坑鄉
    ○○村○○路三五號前有超速行駛，經鳴笛攔停，不服稽查加速逃逸，遂依上開
    法條之規定裁罰異議人，異議人執前詞聲明異議，是本件所應審究者乃異議人是
    否有前述之違規行為。
三、異議人矢口否認有前揭違規之行為，辯稱，該機車是他兒子江培銘在騎乘，但是
    依他兒子所述，並沒有被攔下來的情形云云。經查，證人江培銘於審理中證稱，
    該機車是他在騎乘，他雖然有經過被舉發違規之路段，但是時間是當日上午六點
    四十分左右，不是舉發違規通知單所載之八點多，而且該機車也沒有借別人乘用
    等語，而證人即當日在現場執行勤務之警員朱宏政於審理中證稱，填寫通知單的
    是另一名警員吳至人，當時他與吳至人一起在現場執勤，對本件機車違規情形還
    有印象，而且當日該機車的車牌號碼看得很清楚，他記得該違規機車的顏色是銀
    色，有記下車牌號碼，他們對無法攔下來盤查的機車都是這樣處理等語。則證人
    即警員朱宏政於各路段執勤，每日所看過之車輛無數，其於上述時、地執勤時，
    能明確抄錄異議人之車號，足認證人朱宏政之上開證述情節，應可採信。況查執
    行交通整理勤務警舉發違反道路交通管理處罰條例所列之違規事實，本質上為行
    政處分，係公務員基於職務上之權力，且警員所為之舉發，係依法就特定之具體
    事件所為之具有公法上效果之單方面行政行為，基於公務員為公法上行為具有公
    信力之原則，該行政處分行為當可被推定為真正，其據以依法處分之事實認定亦
    為正確無誤。此外，依據違反道路交通管理事件統一裁罰標準及處理細則第十一
    條第一項第三款規定：「逕行舉發者，應按已查明之資料填註車牌號碼、車輛種
    類、車主姓名或地址，並於通知單上方空白處加註逕行舉發之文字後，由舉發機
    關送達被通知人。而上開通知單並有「光陽、銀」等文字之記載，核與證人江培
    銘於審理中證稱，他的機車是光陽銀色的等語相符，堪信本件警員所製作之「舉
    發違反道路交通管理事件通知單」應與事實相符。再徵以本件執勤員警與異議人
    間又素無閒隙，亦無故意誣陷異議人之可能，揆諸前揭說明，在無其他特殊之情
    事下，自應認為警員依法處分之事實係屬正確。異議人徒以未違規置辯，並未舉
    證以實其說，尚難據為異議人有利之認定。其上開所辯為卸責之詞，不足採信。
    本件異議人之違規行為，事證明確，從而原處分機關依道路交通管理處罰條例第
    四十條第一項、第六十條第一項規定，裁處新臺幣四千四百元罰鍰，核無違誤，
    本件受處分人之異議為無理由，應予駁回。
據上論斷，應依道路交通管理處罰條例第八十七條第二項、道路交通案件處理辦法第
十九條，裁定如主文。
中      華      民      國      九十二      年    三    月    二十八    日
                                         臺灣雲林地方法院刑事第二庭
                                             法  官  劉為丕
右正本證明與原本無異。
如不服本裁定，應於裁定送達後五日內向本院提出抗告狀。
                                             書記官  王淑美
中      華      民      國      九十二      年    三    月    二十八    日


司法院資訊處製作；財團法人民間司法改革基金會備份。
